臺灣新北地方法院民事裁定
111年度監宣字第331號
聲  請  人  陳建宏

代  理  人  楊閔涵
相  對  人  陳永輝

關  係  人  陳建銘  住新北市○○區○○街00號                                居新北市○○區○○路000○00號00樓
上列聲請人聲請處分受監護宣告人之財產事件，本院裁定如下：
    主  文
准聲請人代為處分受監護宣告之人陳永輝所有如附表所示之不動
產。
聲請費用由受監護宣告之人陳永輝負擔。
    理  由
一、本件聲請意旨略以：相對人陳永輝前經本院以110年度監宣
    字第1161號裁定宣告為受監護宣告之人，並選定聲請人為其
    監護人，及指定陳建銘為會同開具財產清冊之人。聲請人已
    會同陳建銘開具相對人之財產清冊並向本院陳報。聲請人為
    求妥善照顧相對人，遂自民國110年12月14日續聘外籍家庭
    看護至113年12月12日，看護費用每月將近新臺幣（下同）2
    萬元，期間總費用合計至少72萬元，平時尚有其他日常開銷
    ，然相對人所剩存款餘額近乎用罄，為籌措相關看護費用及
    醫療費用，擬出售相對人所有如附表所示不動產之必要，係
    符相對人之利益。如附表所示土地之具體規劃，目前已經桃
    園市福元自辦市地重劃區第六次理監事會議決議，預計於今
    年底與買受人簽訂信託、買賣契約，將相對人如附表所示土
    地信託登記予買受人，買受人應開具本票予相對人，待自辦
    市地重劃程序結束後始辦理所有權變更登記予買受人。爰依
    法聲請許可聲請人代相對人處分如附表所示之不動產等語。
二、按監護人對於受監護人之財產，非為受監護人之利益，不得
    使用、代為或同意處分；監護人不得受讓受監護人之財產，
    民法第1101條第1項、第1102條分別定有明文。前揭規定，
    依同法第1113條之規定，於成年人之監護亦有準用。
三、經查，相對人為聲請人之父，相對人前經本院110年度監宣
    字第1161號裁定宣告為受監護宣告之人，並選定聲請人為其
    監護人，及指定陳建銘為會同開具財產清冊之人，聲請人已
    會同陳建銘向本院陳報相對人之財產清冊，經本院以111年
    度監宣字第342號准予備查在案，業經本院依職權調取上開
    卷宗核閱屬實。聲請人主張其聘請外籍家庭看護以協助照顧
    相對人，相對人所剩存款近乎用罄，為籌措相關醫療、照護
    費用，有出售相對人所有如附表所示不動產之必要等情，據
    聲請人提出勞動契約家庭看護工、勞動部函文、薪資簽收明
    細表、雇主委任跨國人力仲介招募聘僱從事就業服務法第四
    十六條第一項第八款至第十款規定工作之外國人契約、桃園
    市政府土地使用分區線上查詢及證明核發系統查詢畫面、桃
    園市福元自辦市地重劃區重劃會函文、理、監事會議記錄、
    所有權人地籍明細、個人清冊在卷為證，堪信為真實。本院
    審酌相對人因中風而生活無法自理，日常生活均需他人協助
    ，未來仍需支應相當之醫療及照顧費用，而附表所示之不動
    產既是相對人所有，為支付相對人未來所需開銷，有處分之
    必要，故聲請人聲請本院許可處分相對人所有如附表所示之
    不動產，核與受監護人之利益相符，依法並無不合，應予准
    許。
四、末按監護人應以善良管理人之注意，執行監護職務。又監護
    人於執行監護職務時，因故意或過失，致生損害於受監護宣
    告之人者，應負賠償之責。且法院於必要時，得命監護人提
    出監護事務之報告、財產清冊或結算書，檢查監護事務或受
    監護人之財產狀況，民法第1113條準用同法第1100條、第11
    09條第1項、第1103條第2項規定均有明示，則本件聲請人即
    監護人就處分相對人即受監護宣告之人所有財產所得之現金
    自應妥適管理，並使用於受監護宣告之人照護所需費用，併
    予敘明。
五、依家事事件法第164條第2項，裁定如主文。
中　　華　　民　　國　　111 　年　　4 　　月　　18　　日
                  家事第一庭  法  官  李美燕
以上正本係照原本作成。
如不服本裁定，應於送達後10日內向本院提出抗告狀，並應繳納
抗告費新臺幣1,000元。
中　　華　　民　　國　　111 　年　　4 　　月　　18　　日
                              書記官  廖婉凌
附表：相對人所有之不動產
編號 不動產標示 權利範圍 1. 桃園市○○區○○段000000000地號土地 27分之1 2. 桃園市○○區○○段000000000地號土地 27分之1 3. 桃園市○○區○○段000000000地號土地 27分之1